【裁判字號】    96,訴,2677
【裁判日期】    970306
【裁判案由】    違反槍砲彈藥刀械管制條例
【裁判全文】
臺灣彰化地方法院刑事判決              96年度訴字第2677號
公  訴  人  臺灣彰化地方法院檢察署檢察官
被      告  乙○○
指定辯護人  本院公設辯護人甲○○
上列被告因違反槍砲彈藥刀械管制條例案件，經檢察官提起公訴
（96年度偵字第10341號），本院判決如下：
    主    文
乙○○未經許可，持有手槍，處有期徒刑伍年陸月，併科罰金新
臺幣拾萬元，罰金如易服勞役，以新臺幣壹仟元折算壹日。扣案
之制式半自動手槍壹把（槍枝管制編號0000000000號）及子彈肆
顆，均沒收。
    犯罪事實
一、乙○○明知具有殺傷力之手槍及子彈乃槍砲彈藥刀械管制條
    例管制之違禁物品，未經許可，不得持有，竟仍基於持有殺
    傷力之手槍及子彈之犯意，於民國96年2月某日某時許，在
    雲林縣二崙鄉田尾村某處，拾獲他人棄置具有殺傷力之美國
    SMITH&WESSON廠SW9P型、口徑9mm之制式半自動手槍1枝（槍
    枝管制編號0000000000號）、口徑9mm制式子彈5顆、非制式
    子彈3顆後，未經許可而持有之，並將之藏置在其位於雲林
    縣二崙鄉○○村○鄰○○路88號住處對面花盆底下。嗣乙○
    ○於96年11月6日將上開槍枝及子彈置放在車號4660- PM 自
    用小客車駕駛座正下方腳踏板之皮包內，並駕駛上開自用小
    客車沿國道一號公路由南往北行駛，迄同日19時20分許，乙
    ○○駕駛車號4660-PM自用小客車，行經彰化縣埤頭鄉○道
    ○號○路218公里200公尺北向處之公共場所，因行車不穩為
    國道公路警察局第三警察隊員林分隊員警攔查，並要求其出
    示國民身分證，乙○○見狀即伸手拿取內有上開槍彈之皮包
    ，因警發覺有異狀，遂於徵得乙○○同意後，由乙○○開啟
    該皮包供員警檢視，經警當場查獲並扣得上揭具有殺傷力之
    制式手槍1支、制式子彈5顆（經送鑑定，已試射3顆，餘2
    顆）、非制式子彈3顆（經送鑑定，已試射1顆，餘2顆）。
二、案經國道公路警察局第三警察隊報請臺灣彰化地方法院檢察
    署檢察官偵查起訴。
    理    由
一、上開事實，業據被告於警詢、檢察官訊問及本院審理時坦承
    不諱，並有上開手槍、子彈扣案可證。而扣案之手槍、子彈
    經送往內政部警政署刑事警察局鑑驗後，其型式係如犯罪事
    實欄所載，認具殺傷力，此有該局槍彈鑑定書1件在卷可憑
    。堪信被告之自白與事實相符，本案事證明確，被告犯行洵
    堪認定。
二、核被告所為，係違反槍砲彈藥刀械管制條例第7條第4項之未
    經許可持有管制之制式手槍及同條例第12條第4項之未經許
    可持有子彈之罪。被告以1行為，同時持有具有殺傷力之上
    開制式手槍把及子彈之行為，係1行為觸犯2罪名，為想像競
    合犯，應依刑法第55條之規定，從一重之槍砲彈藥刀械管制
    條例第7條第4項之罪處斷。查被告曾因違反槍砲彈藥刀械管
    制條例案件，於94年7月18日，經臺灣桃園地方法院判處有
    期徒刑1年，併科罰金新臺幣3萬元，緩刑3年確定，有臺灣
    高等法院被告前案紀錄表附卷可稽，足見其素行並非良好，
    爰審酌上情、被告犯罪之動機、智識程度為高職畢業、攜帶
    制式手槍及子彈共8發行經國道、所生危害非輕及其犯後坦
    承不諱態度尚屬良好等一切情狀，量處如主文所示之刑，並
    依法諭知易服勞役之折算標準，以示懲儆。扣案如主文所示
    之制式手槍及之子彈係違禁物，爰依法宣告沒收。原扣案之
    其餘子彈，因業經試射，已失子彈之性質，故不予宣告沒收
    ，併此說明。
據上論斷，應依刑事訴訟法第299條第1項前段，槍砲彈藥刀械管
制條例第7條第4項、第12條第4項，刑法第11條前段、第55條、
第42條第3項、第38條第1項第1款，判決如主文。
本案經檢察官謝雨青到庭執行職務。
中    華    民    國    97    年    3     月    6     日
          刑事第七庭  審判長  法  官  羅  永  安
                              法  官  紀  佳  良
                              法  官  王  昌  鑫
以上正本證明與原本無異。
如不服本判決，應於判決送達後10日內，向本院提出上訴書狀，
上訴書狀應「敘述具體上訴理由」，並按他造當事人之人數附繕
本。「切勿逕送上級法院」。
中    華    民    國    97    年    3     月    6     日
                              書記官  魏  嘉  信
附錄本案論罪科刑法條全文：
槍砲彈藥刀械管制條例第7條
未經許可，製造、販賣或運輸火砲、肩射武器、機關槍、衝鋒槍
、卡柄槍、自動步槍、普通步槍、馬槍、手槍或各類砲彈、炸彈
、爆裂物者，處死刑、無期徒刑或7年以上有期徒刑；處徒刑者
，併科新台幣3千萬元以下罰金。
未經許可，轉讓、出租或出借前項所列槍砲、彈藥者，處無期徒
刑或5年以上有期徒刑，併科新台幣1千萬元以下罰金。
意圖供自己或他人犯罪之用，而犯前二項之罪者，處死刑或無期
徒刑；處徒刑者，併科新台幣5千萬元以下罰金。
未經許可，持有、寄藏或意圖販賣而陳列第1項所列槍砲、彈藥
者，處5年以上有期徒刑，併科新台幣1千萬元以下罰金。
第 1 項至第 3 項之未遂犯罰之。
槍砲彈藥刀械管制條例第12條
未經許可，製造、販賣或運輸子彈者，處1年以上7年以下有期徒
刑，併科新台幣500萬元以下罰金。
未經許可，轉讓、出租或出借子彈者，處6月以上5年以下有期徒
刑，併科新台幣300萬元以下罰金。
意圖供自己或他人犯罪之用，而犯前二項之罪者，處3年以上10
年以下有期徒刑，併科新台幣700萬元以下罰金。
未經許可，持有、寄藏或意圖販賣而陳列子彈者，處5年以下有
期徒刑，併科新台幣300萬元以下罰金。
第 1 項至第 3 項之未遂犯罰之。


司法院資訊處製作；財團法人民間司法改革基金會備份。
